臺灣彰化地方法院彰化簡易庭民事裁定
110年度彰簡字第397號
原      告  林艾米  

            艾德納  
被      告  PACIOS  ELLEN  LABRADOR

上列當事人間請求清償借款事件，本院裁定如下：
    主  文
原告之訴駁回。
訴訟費用由原告負擔。
    理  由
一、按調解成立者，與訴訟上和解有同一之效力；和解成立者，
    與確定判決有同一之效力；除別有規定外，確定之終局判決
    就經裁判之訴訟標的，有既判力；原告之訴，其起訴違背第
    253條、第263條第2項之規定，或其訴訟標的為確定判決之
    效力所及者，法院應以裁定駁回之。民事訴訟法第416條第1
    項後段、第380條第1項、第400條第1項、第249條第1項第7
    款分別定有明文。上開規定於簡易訴訟程序仍適用之，此參
    同法第436條第2項規定自明。
二、原告主張：被告曾向原告借款，兩造前以本院110年度彰簡
    調字第223號調解成立，調解內容為被告願給付原告新臺幣
    （下同）130,000 元，給付方式為自民國110年6月10日起按
    月於每月10日各給付5,500元，至全部清償之日止，如有一
    期未履行，視為全部到期；如未依第一項履行加計違約金50
    ,000元等情，但被告於110年6月10日還款一次後，就置之不
    理，爰依上開調解內容，請求被告給付180,000等語。並聲
    明：被告應給付原告180,000元。
三、經查：兩造因清償借款事件，經本院彰化簡易庭以110年度
    彰簡調字第223號案件審理，並於110年5月13日成立調解，
    其條款如下：㈠被告願給付原告130,000 元，給付方式為自1
    10年6月10日起按月於每月10日各給付5,500元，至全部清償
    之日止，如有一期未履行，視為全部到期，並以匯款方式匯
    至原告林艾米之郵局帳戶內。㈡如被告未依第一項履行加計
    違約金50,000元。㈢聲請人二人當場返還WG0000000號本票1
    紙與被告。㈣原告其餘請求權拋棄。此有本院110年度彰簡調
    字第223號調解筆錄在卷可稽。是系爭清償借款事件既已調
    解成立，即與民事確定判決有同一之效力，原告所指被告未
    依調解成立內容履行等節縱令屬實，原告得逕以上開調解事
    件筆錄為執行名義對被告聲請強制執行，不得再行起訴，其
    提起本件訴訟，自非合法，應予駁回。
四、依民事訴訟法第第436條第2項、第249條第1項第7款、第95
    條、第78條，裁定如主文。
中　　華　　民　　國　　110 　年　　9 　　月　　23　　日
                  臺灣彰化地方法院彰化簡易庭
                      法　官　李欣恩
以上正本係照原本作成。
如不服本裁定，應於送達後10日內，向本院提出抗告狀（須附抗
告狀繕本及繳納裁判費新台幣1,000元）。
中　　華　　民　　國　　110 　年　　9 　　月　　23　　日
                      書記官  姚志鴻